【裁判字號】    95,訴,353
【裁判日期】    950830
【裁判案由】    偽造文書等
【裁判全文】
臺灣臺北地方法院刑事判決               95年度訴字第353號
公  訴  人  臺灣臺北地方法院檢察署檢察官
被      告  甲○○
選任辯護人  黃沛聲律師
            劉承斌律師
            謝思賢律師
上列被告因偽造文書等案件，經檢察官提起公訴（94年度偵字第
19120 號）後，被告就被訴事實為有罪之陳述，本院改依簡式審
判程序審理，茲判決如下：
    主  文
甲○○行使偽造私文書，足生損害於他人，處有期徒刑壹年。
    事實及理由
一本件犯罪事實、證據、理由及適用法條，均引用檢察官起訴書
  之記載（如附件）。
二新舊法適用：被告行為後，刑法已於九十四年二月二日修正公
  布，九十五年七月一日施行，修正後第二條第一項規定：「行
  為後法律有變更者，適用行為時之法律。但行為後之法律有利
  於行為人者，適用最有利於行為人之法律。」改採從舊從輕原
  則。修正後刑法刪除第五十五條關於牽連犯之規定，此刪除雖
  非犯罪構成要件之變更，但顯已影響行為人刑罰之法律效果，
  自屬法律有變更，依修正後之刑法第二條第一項規定比較新、
  舊法結果，舊法第五十五條牽連犯之規定乃將被告之數行為以
  一罪論，較有利被告，參照最高法院九十五年第八次刑事庭會
  議決議，自應適用行為時法（即舊法）。
三本件被告所犯為死刑、無期徒刑、最輕本刑三年以上有期徒刑
  以外之罪，亦非高等法院管轄第一審之案件，其於本院行準備
  程序時並就被訴事實為有罪之陳述，經聽取檢察官及被告之意
  見後，依刑事訴訟法第二百七十三條之一第一項之規定，由本
  院合議庭裁定本件改依簡式審判程序，並由受命法官獨任進行
  審理。
四適用之法條：刑事訴訟法第二百七十三條之一第一項、第二百
  九十九條第一項前段、第三百十條之二、第四百五十四條第二
  項，刑法第二條第一項、第二百十條、第二百十六條、第三百
  三十九條第一項，修正前刑法第五十五條，罰金罰鍰提高標準
  條例第一條前段。
本案經檢察官李鴻維到庭執行職務
中    華    民    國    95    年    8     月    30    日
                  刑事第十五庭  法  官 邱蓮華
上正本證明與原本無異。
如不服本判決，應於送達後10日內，向本院提出上訴狀。
                                書記官 王黎輝
中    華    民    國    95    年    8     月    31    日
附件
臺灣臺北地方法院檢察署檢察官起訴書
                                     94年度偵字第19120號
    被      告  甲○○  男  42歲（民國○○年○月○日生）
                        住臺北市○○區○○路278巷58弄11
                           號4樓
                        國民身分證統一編號：Ｚ000000000號
    選任辯護人 劉承斌律師
               謝思賢律師
               李基益律師
上列被告因偽造文書等案件，已經偵查終結，認應提起公訴，茲
將犯罪事實及證據並所犯法條分敘如下：
         犯罪事實
一、甲○○前犯多次偽造文書等案件，經合併定應執行刑為有期
    徒刑五年四月，甫於民國94年8月9日縮刑假釋出監，詎仍不
    思悛悔，復意圖為自己不法之所有，於94年8月下旬，自行
    印製「康生不動產經鑑事務所李尚勳，電話0000000000，地
    址：萬里雙興村達夾路28號（世紀經典）」之名片，向有意
    售屋之乙○○自稱其係「李尚勳代書」，佯稱先辦理房屋貸
    款再行出售較有保障云云，使乙○○陷於錯誤，而於94年9
    月16日、26日，攜相關房屋申貸資料，與甲○○一同前往臺
    北縣板橋市○○路176號台新國際商業銀行板橋分行申辦房
    屋貸款、對保、開立撥款帳戶等事宜，詎甲○○竟趁隙盜蓋
    乙○○之開戶印鑑章於空白之取款憑條上，旋於94年9月27
    日上午11時許，向乙○○佯稱欲代為辦理撥款事宜，要求乙
    ○○交付存摺（帳號：00000000000000）及木質印章一枚，
    乙○○不疑有他，依指示將存摺、印章（非開戶印鑑章）交
    予甲○○，甲○○旋即於同日12時58分許，前往上址銀行，
    偽造金額為新臺幣（下同）350萬元之取款憑條私文書持向
    不知情之銀行承辦員行使，並聲稱伊係經辦代書，代客戶領
    取貸款云云，使銀行承辦人員陷於錯誤而允其提領，甲○○
    因而詐得現金350萬元得手，足以生損害於乙○○。嗣於同
    日下午3時許，乙○○撥打甲○○持用之行動電話無法接通
    ，心覺有異，經向銀行查詢並報警處理，始循線查悉上情。
二、案經乙○○訴由臺北縣政府警察局海山分局報告偵辦。
         證據並所犯法條
一、證據清單及待證事實：
┌──┬─────────┬──────────────┐
│編號│證據方法          │待證事實                    │
├──┼─────────┼──────────────┤
│ 一 │被告甲○○        │自白犯罪事實                │
├──┼─────────┼──────────────┤
│ 二 │告訴人乙○○      │指訴被告犯行                │
├──┼─────────┼──────────────┤
│ 三 │證人陳怡君        │證述被告提款經過            │
├──┼─────────┼──────────────┤
│ 四 │證人楊俐卿        │證述被告提款經過            │
├──┼─────────┼──────────────┤
│ 五 │證人陳姿妤        │證述被告偕告訴人辦理貸款經過│
├──┼─────────┼──────────────┤
│ 六 │「李尚勳」名片    │被告自稱李尚勳代書          │
├──┼─────────┼──────────────┤
│ 七 │取款憑條          │被告偽造取款憑條及盜蓋印文  │
├──┼─────────┼──────────────┤
│ 八 │借款借據暨約定書、│告訴人申辦貸款等相關文件    │
│    │約定書、動撥申請書│                            │
│    │、不動產使用切結書│                            │
│    │、本票等（均影本）│                            │
├──┼─────────┼──────────────┤
│ 九 │內政部警政署刑事警│取款憑條上採得指紋與被告指紋│
│    │察局鑑驗書        │相符                        │
└──┴─────────┴──────────────┘
二、核被告所為，係犯刑法第216條、第210條行使偽造私文書，
    第339條第1項之詐欺取財罪。其盜用印章為偽造私文書之階
    段行為，偽造私文書之低度行為為行使之高度行為所吸收，
    均不另論罪。被告所犯行使偽造私文書與詐欺取財罪之間有
    方法結果之牽連關係，請從一重之行使偽造私文書罪處斷。
    末請審酌被告前因多次偽造文書等犯行，經合併定其應執行
    刑有期徒刑五年四月，甫於94年8月9日假釋出監，旋即重施
    故技，於假釋期間復犯本案，顯見其毫無悔悟之心，請予從
    重量刑，以示懲儆。
三、依刑事訴訟法第251條第1項提起公訴。
   此  致
臺灣臺北地方法院
中    華    民    國    95    年    2     月    6     日
                               檢  察  官  蔡  名  堯
附錄本案所犯法條全文
中華民國刑法第216條
行使第 210 條至第 215 條之文書者，依偽造、變造文書或登載
不實事項或使登載不實事項之規定處斷。
中華民國刑法第210條
偽造、變造私文書，足以生損害於公眾或他人者，處 5 年以下
有期徒刑。
中華民國刑法第339條
意圖為自己或第三人不法之所有，以詐術使人將本人或第三人之
物交付者，處5年以下有期徒刑、拘役或科或併科1千元以下罰金
。
以前項方法得財產上不法之利益或使第三人得之者，亦同。
前二項之未遂犯罰之。


司法院資訊處製作；財團法人民間司法改革基金會備份。
